臺灣雲林地方法院民事裁定
111年度聲字第28號
聲  請  人  林威杉  


相  對  人  林建穎  
上列當事人間聲請停止執行事件，本院裁定如下：
    主  文
聲請人供擔保新臺幣參拾柒萬玖仟壹佰陸拾柒元後，本院111年
度司執字第9688號強制執行事件之執行程序，於本院111年度訴
字246號債務人異議之訴事件裁判確定，或因撤回、和解、調解
而終結前，應暫予停止。
    理  由
一、按有回復原狀之聲請或提起再審或異議之訴，或對於和解為
    繼續審判之請求，或提起宣告調解無效之訴、撤銷調解之訴
    ，或對於許可強制執行之裁定提起抗告時，法院因必要情形
    或依聲請定相當並確實之擔保，得為停止強制執行之裁定。
    強制執行法第18條第2項定有明文。而該擔保金額之多寡應
    如何認為相當，固屬法院職權裁量之範圍，惟該項擔保係備
    供債權人因停止執行所受損害之賠償，其數額應依標的物停
    止執行後，債權人未能即時受償或利用該標的物所受之損害
    額，或其因另供擔保強制執行所受之損害額定之，非以標的
    物之價值或其債權額為依據（最高法院91年度台抗字第429
    號裁定可資參照）。申言之，應以債權人因執行程序之停止
    ，致原預期受償之時間延後所生之損害，為定擔保數額之依
    據。又依通常社會觀念，使用金錢之對價即為利息，執行債
    權倘為金錢債權，債權人因執行程序停止，致受償時間延後
    ，通常應可認係損失停止期間利用該債權總額所能取得之利
    息。次按應付利息之債務，其利率未經約定，亦無法律可據
    者，週年利率為5%，民法第203條定有明文。此項遲延利息
    之本質屬於法定損害賠償，亦可據為金錢債權遲延受償所可
    能發生之損害之賠償標準。
二、本件聲請意旨略以：本院111年度司執字第9688號清償債務
    強制執行事件，已查封聲請人所有不動產，尚未終結，惟聲
    請人對本件執行名義尚有爭議，本件執行事件查封的財產一
    旦繼續執行拍賣，勢難回復原狀，為此願供擔保，請准裁定
    本院111年度司執字第9688號清償債務強制執行事件，於該
    債務人異議之訴事件終結（裁判確定、和解、移付調解成立
    、撤回）前，應暫予執行等語。
三、經查：
  ㈠經本院調取本院111年度司執字第9688號執行事件及111年度
    訴字第246號債務人異議之訴事件卷宗審究後，認聲請人之
    聲請停止執行於法尚無不合，應予准許。
  ㈡茲審酌相對人因停止執行可能遭受之損害，相當於相對人就
    本件執行標的無法及時受償所受之利息損失；而以相對人聲
    請執行時主張之債權額新臺幣（下同）1,750,000元，利息
    按年息百分之5計算，並參酌聲請人所提起債務人異議之訴
    事件之審理時間約為4年4月（註：聲請人所提起之債務人異
    議之訴之訴訟標的價額逾150萬元，得上訴第三審法院。而
    依司法院發布之各級法院辦案期限實施要點第2條規定，民
    事通常程序案件一審辦案期限為1年4個月，第二審辦案期限
    為2年、第三審辦案期限為1年），以此計算，相對人因停止
    執行而未能即時受償所可能受損害之金額約為379,167元【
    計算式：1,750,000元×5%×4年4月≒379,167元】。準此，爰
    酌定如主文所示擔保金額准許之。
四、依強制執行法第18條第2項、第30條之1，民事訴訟法第77條
    之19，裁定如主文。
中　　華　　民　　國　　111 　年　　6 　　月　　1 　　日
                  民事第二庭    法  官  洪儀芳

以上正本係照原本作成。
如對本裁定抗告，應於收受裁定正本送達後10日內向本院提出抗
告狀，並繳納抗告裁判費新台幣1,000元。
中　　華　　民　　國　　111 　年　　6 　　月　　1 　　日
                                書記官　林左茹